sv: Pucktyp: Autograf; Jubileum/medaljong; Anpassad/personlig; Skum; Målpuck; Målvaktsträning; Is; Lättvikt; Officiell matchpuck; Övning/träning; Roller/inlines; Souvenir/samlarobjekt; Street/landhockey; Uppvärmning; Viktad träning; Barn/ungdom; Övrigt
it: Tipo di disco: Autografo; Commemorativo/medaglione; Personalizzato; Schiuma; Gol segnato; Allenamento portiere; Ghiaccio; Leggero; Partita ufficiale; Pratica/allenamento; In linea/a rotelle; Souvenir/da collezione; Street hockey/hockey su prato; Riscaldamento; Allenamento con pesi; Per ragazzi; Altro
fr: Type de palet: Autographe; Commémoratif/médaillon; Personnalisé; Mousse; But marqué; Entraînement de gardien; Glace; Léger; Match officiel; Pratique/entraînement; Roller/roues alignées; Souvenir/collection; Hockey de rue/hockey-balle; Échauffement; Entraînement lesté; Jeune; Autre
ro-RO: Tipul de puc: Autograf; Comemorativ/medalion; Personalizat; Spumă; Gol marcat; Antrenament portar; Gheață; Ușor; Joc oficial; Practică/antrenament; Role/inline; Suvenir/de colecție; Hochei de stradă/cu minge; Încălzire; Antrenament lestat; Tineret; Altele
el: Τύπος δίσκου: Με αυτόγραφο; Αναμνηστικό/μετάλλιο; Προσαρμοσμένο/εξατομικευμένο; Αφρού; Επίτευξης γκολ; Προπόνησης τερματοφύλακα; Πάγου; Ελαφρύ; Επίσημου αγώνα; Εξάσκησης/προπόνησης; Roller/inline; Σουβενίρ/συλλεκτικό; Χόκεϊ δρόμου/με μπάλα; Προθέρμανσης; Προπόνησης με βάρος; Νέων; Άλλο
zh-TW: 冰球類型: 簽名; 紀念/獎章; 客製化/個人化; 泡棉; 紀念進球; 守門員訓練用; 冰上曲棍球; 輕量; 官方比賽用; 練習/訓練用; 直排輪曲棍球; 紀念品/收藏用; 街頭/地面曲棍球; 暖身用; 加重訓練用; 青少年用; 其他
pl: Typ krążka: Z autografem; Pamiątkowy / z medalionem; Niestandardowy / spersonalizowany; Piankowy; Ze strzelonego gola; Trening bramkarski; Hokej na lodzie; Lekki; Oficjalny meczowy; Treningowy; Hokej na rolkach; Pamiątkowy / kolekcjonerski; Hokej uliczny / na asfalcie; Rozgrzewkowy; Treningowy (z obciążeniem); Młodzieżowy; Inne
th: ประเภทพัค: สำหรับขอลายเซ็น; ที่ระลึก/เหรียญรางวัล; สั่งทำพิเศษ/ปรับแต่งส่วนตัว; โฟม; รุ่นทำประตู; สำหรับฝึกซ้อมผู้รักษาประตู; ฮอกกี้น้ำแข็ง; น้ำหนักเบา; สำหรับแข่งขันอย่างเป็นทางการ; สำหรับฝึกซ้อม; โรลเลอร์/อินไลน์; ของที่ระลึก/ของสะสม; สตรีทฮอกกี้/บอลฮอกกี้; สำหรับวอร์มอัป; สำหรับฝึกซ้อมแบบถ่วงน้ำหนัก; สำหรับเยาวชน; อื่นๆ
ru: Тип шайбы: С автографом; Памятный/коллекционный; Кастомизированный/персонализированный; Пеноматериал; Голевой; Тренировка вратаря; Для хоккея на льду; Облегченный; Официальный игровой; Тренировочный; Для инлайн-хоккея; Сувенирный/коллекционный; Для уличного хоккея/флорбола; Разминочный; Утяжеленный тренировочный; Юниорский; Другое
pt-BR: Disco tipo: Autógrafo; Comemorativo/medalhão; Customizado/personalizado; Espuma; Gol marcado; Treino de goleiro; Gelo; Leve; Jogo oficial; Prática/treino; Patins tradicional/inline; Souvenir/colecionador; Hóquei de rua/bola; Aquecimento; Treino com peso; Juvenil; Outro
vi: Loại puck: Chữ ký; Kỷ niệm/huy chương; Tùy chỉnh/cá nhân hóa; Mút xốp; Ghi bàn; Huấn luyện thủ môn; Băng; Nhẹ; Trận đấu chính thức; Luyện tập/huấn luyện; Trượt patin/patin một hàng; Lưu niệm/sưu tầm; Khúc côn cầu trên đường phố/với bóng; Khởi động; Tập luyện tăng trọng lượng; Thiếu niên; Khác
hu: Korongtípus: Autogramos; Emlék/Érmés; Egyedi/Személyre szabott; Szivacs; Gólos; Kapusedző; Jégkorong; Könnyített; Hivatalos meccskorong; Gyakorló/edzőkorong; Görkorcsolyás/görhoki; Ajándék/gyűjtői; Utcai hoki; Bemelegítő; Súlyozott edzőkorong; Ifjúsági; Egyéb
bg-BG: Тип шайба: За автограф; Възпоменателна/с медальон; Персонализирана; От пяна; Отбелязан гол; За тренировка на вратари; За лед; Олекотена; Официална за мач; За практика/тренировка; За ролери/инлайн хокей; Сувенирна/колекционерска; За стрийт хокей/хокей с топка; За загрявка; Утежнена за тренировка; Младежка; Друго
nl: Puck type: Handtekening; Herdenking/medaille; Op maat gemaakt/gepersonaliseerd; Schuim; Doelpunt gescoord; Keeperstraining; IJs; Lichtgewicht; Officiële wedstrijd; Oefening/training; Roller/inline; Souvenir/verzamelaar; Straat-/balhockey; Warming-up; Verzwaarde training; Jeugd; Overig
sl-SI: Vrsta ploščka: Za avtograme; Spominski/medalja; Prilagojen/personaliziran; Penast; Za dosežen zadetek; Za trening vratarjev; Za hokej na ledu; Lahek; Uradni igralni plošček; Za trening/vajo; Za hokej na rolerjih/inline hokej; Spominski/zbirateljski; Za ulični/dvoranski hokej; Za ogrevanje; Obtežen plošček za trening; Za mlade; Drugo
de: Art des Pucks: Autogramm; Gedenk-/Medaillen-Puck; Maßgeschneidert/Personalisiert; Schaumstoff; Spielpuck (Tor); Torwart-Training; Eis; Leicht; Offizielles Spiel; Übung/Training; Roller/Inline; Souvenir/Sammlerstück; Street-/Ballhockey; Warm-up; Gewichtstraining; Jugend; Sonstige
pt-PT: Tipo de disco: Autógrafo; Comemorativo/medalhão; Personalizado; Espuma; Golo marcado; Treino de guarda-redes; Gelo; Leve; Jogo oficial; Prática/treino; Patins/em linha; Recordação/colecionador; Hóquei de rua/bola; Aquecimento; Treino com pesos; Juvenil; Outro
zh-CN: 冰球类型: 签名款; 纪念/奖牌款; 定制/个性化款; 泡沫款; 进球款; 守门员训练款; 冰球款; 发光款; 官方比赛款; 练习/训练款; 轮滑/直排轮款; 纪念品/收藏款; 街头/街头曲棍球款; 热身款; 负重训练款; 少年款; 其他
ko: 퍽 유형: 사인용; 기념/메달리온; 맞춤형/개인화; 폼; 득점용; 골키퍼 훈련용; 아이스; 라이트; 공식 경기용; 연습/훈련용; 롤러/인라인; 기념품/수집용; 스트리트/볼 하키; 워밍업; 웨이트 훈련용; 유소년용; 기타
lt-LT: Ritulio tipas: Autografams; Proginis / su medaliu; Pritaikytas pagal užsakymą / personalizuotas; Putplasčio; Įmušto įvarčio; Vartininkų treniruočių; Ledo; Lengvas; Oficialių rungtynių; Praktikos / treniruočių; Riedučių; Suvenyrinis / kolekcinis; Gatvės ritulio; Apšilimo; Svertinis treniruočių; Jaunimo; Kita
en: Puck type: Autograph; Commemorative/medallion; Customized/personalized; Foam; Goal scored; Goalie training; Ice; Light; Official game; Practice/training; Roller/inline; Souvenir/collector; Street/ball hockey; Warm-up; Weighted training; Youth; Other
nb: Pucktype: Autograf; Minne/medaljong; Tilpasset / personlig tilpasset; Skum; Scoret mål; Målvakttrening; Is; Lett; Offisiell kamp; Øvelse/trening; Rulleskøyter/inline; Suvenir/samler; Gatehockey / ballhockey; Oppvarming; Vektet trening; Ungdom; Annet
tr: Disk tipi: İmzalı; Anı/Madalyon; Özel/Kişiselleştirilmiş; Köpük; Gol olan; Kaleci antrenmanı; Buz; Hafif; Resmi maç; Pratik/Antrenman; Paten; Hediyelik/Koleksiyoner; Sokak/Toplu hokey; Isınma; Ağırlıklı antrenman; Genç; Diğer
da: Pucktype: Autograf; Jubilæum/medaljon; Tilpasset/personliggjort; Skum; Scoret mål; Målmandstræning; Is; Let; Officiel kamp; Øvelse/træning; Rulleskøjte/inline; Souvenir/samlerobjekt; Street-/ballhockey; Opvarmning; Vægttræning; Børn/unge; Andet
sk-SK: Typ puku: Autogram; Pamätný/medailón; Prispôsobený/personalizovaný; Penový; So streleným gólom; Brankársky tréning; Na ľad; Ľahký; Oficiálny zápasový; Tréningový; Na kolieskový/inline hokej; Suvenírový/zberateľský; Na pouličný hokej/hokejbal; Rozcvičovací; Tréningový so závažím; Mládežnícky; Iný
cs: Typ puku: Autogramový; Pamětní / s medailonem; Personalizovaný / na míru; Pěnový; Gólový; Tréninkový pro brankáře; Na led; Odlehčený; Oficiální herní; Cvičný/tréninkový; Na roller / in-line; Suvenýrový/sběratelský; Na street hokej / hokejbal; Rozehřívací; Zátěžový tréninkový; Mládežnický; Jiný
fi: Kiekon tyyppi: Nimikirjoitus; Juhlamalli/mitali; Mukautettu/personoitu; Vaahtomuovi; Maalikiekko; Maalivahdin harjoittelu; Jää; Kevyt; Virallinen peli; Harjoittelu/treeni; Rullaluistelu/inline; Matkamuisto/keräily; Katu-/pallolätkä; Lämmittely; Painotettu harjoittelu; Nuoret; Muu
hr-HR: Vrsta paka: Za autogram; Komemorativni/medalja; Prilagođeno/personalizirano; Pjenasti; Iz postignutog gola; Trening golmana; Led; Lagani; Službena utakmica; Praksa/trening; Roler / inline; Suvenir / kolekcionarski; Ulični hokej / hokej s lopticom; Za zagrijavanje; Trening s otežanjem; Za mlade; Ostalo
es: Tipo de disco: Autógrafo; Conmemorativo/medallón; Personalizado; Espuma; Gol marcado; Entrenamiento de portero; Hielo; Ligero; Juego oficial; Práctica/entrenamiento; Hockey sobre patines/en línea; Recuerdo/coleccionista; Hockey de calle/pelota; Calentamiento; Entrenamiento con peso; Juvenil; Otro
ja: パックの種類: サイン入り; 記念/メダリオン; カスタマイズ/パーソナライズ; フォーム; ゴールスコア; ゴールキーパートレーニング; アイス; 軽量; 公式試合用; 練習/トレーニング用; ローラー/インライン用; お土産/コレクター用; ストリート/ボールホッケー用; ウォームアップ用; 加重トレーニング用; ユース; その他